臺灣臺南地方法院民事裁定
110年度訴字第718號
原      告  吳樹欉  
訴訟代理人  薛進坤律師
上列原告與被告臺南市第127期佃西（一）自辦市地重劃區重劃
會間請求確認會議決議無效事件，本院裁定如下：
    主    文
原告應於本裁定送達後七日內補正繳納裁判費新臺幣捌萬壹仟陸
佰柒拾伍元，逾期不補正，即駁回其訴。
    理    由
一、按提起民事訴訟，應依民事訴訟法第77條之13規定繳納裁判
    費，此為起訴必備之程式。次按以一訴主張數項標的者，其
    價額合併計算之；訴訟標的之價額不能核定者，以民事訴訟
    法第466條所定不得上訴第三審之最高利益額數加十分之一
    定之，同法第77條之2第1項前段、第77條之12規定甚明。
二、查原告起訴請求確認被告於民國107年1月17日所召開之第10
    次理事會議、108年1月12日所召開之第11次理事會議、108
    年9月20日所召開之第12次理事會議、108年12月18日所召開
    之第13次理事會議、109年2月6日所召開之第14次理事會議
    、109年4月12日所召開之第15次理事會議均不成立，核其聲
    明之內容，乃係在請求確認上開6次獨立之會議決議為不成
    立，乃屬不同訴訟標的之法律關係，且無互相競合或應為選
    擇之情形，自應合併計算訴訟標的之價額，原告以其主張上
    開6次理事會議不成立之理由、事實均為同一，而認6次會議
    決議均屬同一訴訟標的法律關係，並無可採。又原告請求確
    認之內容，係基於其為成員所生之權利，核與人格權、身分
    權之非財產權無關，自屬財產權之範圍，惟審酌上開訴訟標
    的並無交易價額，原告如獲勝訴所受之客觀利益亦難以金錢
    量化，復無從依卷內資料形式推估計算，是堪認本件訴訟標
    的價額不能核定，揆諸前開說明，應認本件聲明之6個各別
    不同訴訟標的之訴訟標的價額，各自核定為新臺幣（下同
　　）165萬元，則本件訴訟標的價額為990萬元【計算式：165
    萬元×6＝990萬元】。是以，本件訴訟標的價額經核定為990
　　萬元，應徵第一審裁判費9萬9,010元，扣除原告已繳納之1
    萬7,335元，尚應補繳8萬1,675元。茲依民事訴訟法第249條
    第1項但書之規定，限原告於收受本裁定送達後7日內如數補
    正繳納上開裁判費，逾期未補正，即駁回其訴。
三、爰裁定如主文。
中　　華　　民　　國　　110 　年　　6 　　月　　24　　日
                    民事第五庭  法  官　張家瑛
以上正本證明與原本無異。
如不服本裁定關於訴訟標的價額之核定，得於收受裁定正本後10
日內向本院提出抗告狀，並繳納抗告裁判費新臺幣1,000元整。
中　　華　　民　　國　　110 　年　　6 　　月　　24　　日
                                書記官  陳雅婷